臺灣臺北地方法院民事判決　　　　　　93年度重訴字第1190號
原　　　告　鴻運電子股份有限公司
法定代理人　甲○○
訴訟代理人　張珮琦律師
　　　　　　陳韻如律師
被　　　告　南曄科技股份有限公司
法定代理人　南縉投資股份有限公司
上一人　之
法定代理人　乙○○
訴訟代理人　蔡朝安律師
複代理人　　周竹君律師
　　　　　　張逸婷律師
上列當事人間請求給付貨款等事件，本院於民國94年7月12日言
詞辯論終結，判決如下：
    主      文
被告應給付原告新台幣柒佰貳拾陸萬貳仟佰拾柒元及自民國
93年10月14日起至清償日止，按年息5%計算之利息。
原告其餘之訴駁回。
訴訟費用由被告負擔。
本判決第1項於原告以新台幣貳佰肆拾萬元或同面額之台灣銀
行可轉讓定期存單供擔保後，得假執行；但被告如以新台幣柒佰
貳拾陸萬貳仟佰拾柒元預供擔保後，得免為假執行。
原告其餘假執行聲請駁回。
    事實及理由
一、原告主張：被告於民國94年4月初向伊訂購歐規、美規、英
    規及澳規等4種規格之「交換器電源供應器」（下稱電源供
    應器），其分別附表一所示期間交付規格書予伊，經伊確認
    規格書（期日亦詳如附表一所示）無誤，兩造並約定於台灣
    交貨。伊依約自93年4月29日起至同年8月16日止，共計交付
    22批供應器予被告（詳如附表二編號1至22所示），價款總
    計為新台幣（下同）4,915,466元。惟被告以拒絕付款為由
    ，指稱伊給付之美規及歐規產品規格不符，要求伊另行增加
    「peak power 2.4A/ 100ms」標準，伊乃協助被告再行於同
    年8月13至26日出貨4批至其國外客戶（即附表二所示編號23
    至26所示），此部分之價款計為2,064,825元，再加計空運
    運費282,046元，被告共積欠伊上列貨款達7,262,337元。爰
    依買賣契約、不當得利、侵權行為法則等法律關係，提起本
    訴等情。並於本院聲明：(一)被告應給付原告7,262,337元，
    並加計其中676, 562元部分自93年8月15日起、1,750,524元
    部分自同年9月15日起、667,719元部分自同年10月15日起、
    3,885,486元部分自同年11月15日起算之法定遲延利息（原
    告起訴原有先、備位聲明，嗣於本院審理中減縮聲明如上，
    見本院卷第138頁）。(二)願以無記名公債或銀行可轉讓定期
    存單為擔保，請准宣告假執行。
二、被告則以：伊於93年4月至7月間，向原告購買「UWP 000000
    00V-01」（指歐規-01）之電源供應器，共計20,203個（單
    價為87.5元，下稱系爭供應器），業已告知原告該產品需具
    有12伏特、1.66安培（即峰值電流需可達2.4安培0.1秒標準
    ）規格，詎原告卻未依約給付該規格產品，致伊遭客戶解約
    ，受有損害，伊自得對原告與系爭貨款金額為抵銷等語，資
    為抗辯。並於本院聲明：(一)原告之訴及假執行聲請均駁回。
    (二)如受不利之判決，願供擔保請准宣告免為假執行。
三、查，被告於94年4月初向原告訂購歐規、美規、英規及澳規
    等4種規格之電源供應器，被告並分別於附表一所示期間交
    付規格書予原告，經原告確認規格書（期日亦詳如附表一所
    示）無誤，兩造並約定於台灣交貨。原告依約自93年4月29
    日起至同年8月16日止，共計交付22批供應器予被告（詳如
    附表二編號1至22所示），價款總計為4,915,466元。又原告
    應被告要求於同年8月13至26日出貨4批（即附表二所示編號
    23至26所示），此部分之價款計為2,064,825元，再加計空
    運運費282,046元，上列貨款總計7,262,337元等情，有卷附
    組裝類採購單、標準品承認書、出貨單、統一發票、空運資
    料及進口報單、收據等件為證（見本院卷第11至27頁、第14
    5至286頁、第288至299頁），並為兩造所不爭執，堪信為真
    。
四、本件應審究者為(一)原告給付系爭電源供應器（即附表二編號
    5、9、11、15至17號）貨品是否未依約提出給付？(二)又原告
    再行交付附表二編號23至26所示之電源供應器，是否為可歸
    責於己之事由所致，被告有否給付價金之義務？(三)被告所為
    抵銷抗辯是否可採？茲分別論述如下：
(一)、原告給付系爭電源供應器（即附表二編號5、9、11、15至17
    號）貨品是否未依約定提出給付？
    被告抗辯：伊業已告知原告系爭電源供應器需具有12伏特、
    1.66安培（即峰值電流需可達2.4安培0.1秒標準）規格，而
    原告卻未依約給付該規格產品云云，固據提出規格確認書、
    承認書等件為證（見本院卷第106至112頁）。然查：
  1.按當事人主張有利於己之事實者，就其事實有舉證之責任，
    民事訴訟法第277條前段定有明文。又，原告對於自己主張
    之事實已盡證明之責後，被告對其主張，如抗辯其不實並提
    出反對之主張者，則被告對其反對之主張，亦應負證明之責
    ，此為舉證責任分擔之原則（最高法院18年上字第2855號判
    例意旨參照）。準此，被告抗辯原告未依約給付合於兩造合
    意約定規格之電源供應器，自應就此負舉證責任。
  2.被告所提上列規格確認書中之「Peak Power」（見本院卷第
    112頁）欄內，固有「2.4 Amp/100ms」記載，然卻為原告所
    否認，且與原告所提規格確認書中該欄並無此記載（見本院
    卷第150頁），且觀諸被告所提上列承認書（歐規）中，雖
    亦有此記載（見本院卷第106頁），但該承認書中並無原告
    之確認簽章，則該承認書是否為真，即非無疑。
  3.且按，買受人應按物之性質，依通常程序從速檢查其所受領
    之物。如發見有應由出賣人負擔保責任之瑕疵時，應即通知
    出賣人，民法第356條第1項定有明文。本件原告交付系爭電
    源供應器予被告，並經被告簽收無誤乙節，有卷附出貨單足
    憑（見本院卷第240頁、第248頁、第250頁、第260頁、第
    262頁、第264頁），且電源供應器自93年5月27日、同年6月
    11日及同年6月25日、同年7月12日分批出貨，若兩造確實有
    約定系爭電源供應器需符合「2.4 Amp/100ms」（即峰值電
    流需可達2.4安培0.1秒標準）規格時，被告自5月27日收受
    原告交付之第一批電源供應器時，應可立即測試該電源供應
    器是否符合上列標準，被告豈會至原告先後4批交付貨品後
    ，仍未予以發現之可能？此顯與常情有違。足證，兩造確認
    系爭電源供應器之規格時，應無系爭電源供應器需符合「
    2.4 Amp/100ms」（即峰值電流需可達2.4安培0.1秒標準）
    之約定已明。
  4.退步言之，縱兩造間就系爭電源供應器有上列規格標準之約
    定，然如前所述，被告訂購系爭電源供應器，依其性質被告
    於收受貨品時，即可測試該電源供應器是否有符合「2.4
    Amp/100ms」（即峰值電流需可達2.4安培0.1秒標準），而
    其卻怠於檢查，亦視為承認該受領之物（民法第356條第3項
    規定參照）。
  5.依上說明，被告既未舉證證明兩造間就系爭電源供應器有約
    定需具有12伏特、1.66安培（即峰值電流需可達2.4安培0.1
    秒標準）規格乙節，則被告抗辯：伊業已告知原告系爭電源
    供應器需具有12伏特、1.66安培（即峰值電流需可達2.4安
    培0.1秒標準）規格，而原告卻未依約給付該規格產品云云
    ，即無可取。
(二)、又原告再行交付附表二編號23至26所示之電源供應器，是否
    為可歸責於己之事由所致，被告有否給付價金之義務？
    承前所述，原告交付系爭電源供應器予被告，既無違反契約
    約定，則其嗣後應被告通知，再行交付附表二編號23至26所
    示之電源供應器，自屬不可歸責於己事由，而原告交付該部
    分電源供應器，既係受被告指示而行交付，則被告自應有給
    付此部分價金之義務甚明。
(三)、被告所為抵銷抗辯是否可採？
    被告抗辯：因原告交付系爭電源供應器有瑕疵，致伊遭客戶
    退貨受有損害云云。然查，原告交付系爭電源供應器係依據
    兩造間合約履行，至被告與其客戶間契約為何，並非原告所
    知悉，則被告遭受客戶退貨乙節，是否為可歸責於原告事由
    所致，及其所受損害金額若干，被告均未舉證以實其說，則
    被告抗辯：因原告交付系爭電源供應器有瑕疵，致伊遭客戶
    退貨受有損害云云，即無可採。
五、從而，原告依據買賣契約之法律關係，訴請被告應給付貨款
    價金（含增加空運運費）總計7,262,337元，於法有據，應
    予准許。至原告請求上列給付金額中，並請求加計其中676,
    562元部分自93年8月15日起、1,750,524元部分自同年9月15
    日起、667,719元部分自同年10月15日起、3,885,486元部分
    自同年11月15日起算之法定遲延利息部分，原告並未舉證證
    明兩造間有約定給付期限，且其亦未定期催告被告給付上列
    貨款，故依民法第229條第2項規定，自應以起訴狀繕本送達
    被告翌日（即93年10月114日，見本院卷第77頁）起算法定
    遲延利息為當。是原告逾此所為請求，即非有據，應予駁回
    。
六、本件事證已臻明確，兩造其餘攻擊或防禦方法，經本院審酌
    後，認均與本件之結論無涉，茲不再一一論述，併予敘明。
七、兩造陳明願供擔保，聲請宣告假執行或免為假執行，經核原
    告勝訴部分，合於法律規定，爰分別酌定相當之擔保金額宣
    告之；原告其餘假執行之聲請，因訴之駁回而失所依據，不
    予准許。
八、據上論結，本件原告之訴為一部有理由、一部無理由，依民
    事訴訟法第79條、第390條第2項、第392條第2項，判決如主
    文。
中　　華　　民　　國　　94　　年　　8 　　月　　 1　　日
                  民事第一庭    法　官　楊絮雲
以上正本係照原本作成
如對本判決上訴，須於判決送達後20日內向本院提出上訴狀
中　　華　　民　　國　　94　　年　　8 　　月　　 1　　日
                    　　　　　　書記官　高秋芬
